# 三板公司发股增资后退出发行验资报告问题

提问人：1017744196 时间：2017-01-10 19:25:28
三板公司已经公告打算发行 500 万股，并且资金到位完成验资。只差去办理股权变更。但是此时有两名股东不想参与本次发行，故原路返还资金，那原验资报告如何处理？是否要收回后重新出具报告，还是再报告里体现减资？如果重新出具报告还要体现那两个减资的人员么，直接以最新出资情况重新出具验资报告是否可以？

回答人：chenyiwei
三板公司在出资到位后还不能直接增加股本，要向股转系统申报增资材料（包括增资款到位情况的验资报告）获得股转系统的“股份登记函”后才能向登记公司申请新增股份的初始登记。所以增资款刚收到时是计入其他应付款的。如果是在获得股份登记函之前退回这两个股东的投资款，则当时增资手续尚未完成，自然也就不存在“减资”问题。直接收回原先的验资报告，重新出具即可。

提问人：1017744196 时间：2017-01-11 11:18:41
那陈老师还有个问题，公司股东会需要重新开一下么，把原来增资 800 万改为增资 400 万？

回答人：chenyiwei
要。根据新的情况修改原董事会、股东大会决议（或者通过修正案）并与放弃增资的原认购人签署解除协议等。

提问人：1017744196 时间：2017-01-12 14:02:38
因为公司股东较多，可以获取本次验资事项说明，公司盖章股东签字；并验资之后办理好股权变更手续再开股东会决议么，因为原股东会决议说的就是发行不超过多少股，现在虽然不完全等于股东会金额，但是确实不超过股东会规定的返酬

回答人：chenyiwei
如果不与原股东大会决议冲突的，股东大会决议可以暂缓修改，但其他有冲突的法律文件必须尽快收回修改。